# 请教陈版及各位朋友

提问人：xingyun125abc 时间：2014-09-22 16:54:23
本公司目前持有A公司19.88%的股权，但是 2008 年是持有24%，后来降为19.88%。目前我的账面余额为： 长期投资成本： 480 万元，损益调整 18 万。其他权益变动 115 万。现在我要结转到可供出售金融资产，请问，我可以直接把这三个数的合计全部转为可供出售金融资产的成本吗？如果需要更多的信息，我可以继续提供。 和下面这段话有关系吗？“例如，根据CAS 2(2014)第十一条规定,“投资方对于被投资单位除净损益、其他综合收益和利润分配以外所有者权益的其他变动，应当调整长期股权投资的账面价值并计入所有者权益”。据此，如果以前年度在权益法核算中，在合营企业和联营企业中所占股权比例因其他股东单方面增资而被稀释，但所占权益份额增加，且仍作为合营企业或联营企业以权益法核算的情况下，本企业将所增加享有的权益份额计入投资收益而不是资本公积的，则在新准则生效日也应按照新准则的上述规定进行追溯调整。”

回答人：chenyiwei
首先请确定对A公司是否已经丧失重大影响？请注意：不能仅仅因为持股比例低于 20 ％就认为必然丧失了重大影响。如果确实丧失了重大影响的，则应在丧失重大影响之日，按照《企业会计准则第 2 号——长期股权投资（ 2014 年修订）》第十五条第一款的规定处理。 如果仍保持重大影响的，则继续采用权益法核算，其中在被投资企业除了净利润、利润分配和其他综合收益以外的其他原因导致的权益变动中所享有的份额（例如被投资企业引入新股东，本企业持股比例下降但享有权益份额增加），应按照《企业会计准则第2 号——长期股权投资（ 2014 年修订）》第十一条规定计入资本公积，到后续处置股权或丧失重大影响时转入损益。

提问人：xingyun125abc 时间：2014-09-23 10:10:39
先谢谢江 3 石。陈版，我看了您共享了长投的实务操作指南，也看到了例题。那么我应该把480+18做为金融资产的成本，把 114 转换了当期投资收益吗？象楼上所说的。但如果真是这样，不平白多出来了好多投资收益吗？ 如果A公司并没有活跃报价，我们认为净资产就是公允价值，那么如果我的成本 480 万和对方净资产*19.88%有差额要调整当期的投资收益吗？

回答人：chenyiwei
转换为金融资产的成本应为转换当日公允价值。如果确实无法取得公允价值的，也可将长投权益法下的账面价值作为结转基础（但这应当是极其罕见的情形）。原先的其他综合收益和其他资本公积全部转入投资收益。

提问人：xingyun125abc 时间：2014-09-23 10:41:46
是不是我权益法转换为成本法的时候处理有误？应该在 08 年的时候把长投下的损益调整 18 万，其他权益变动 115 万，都转了成本法核算下的长投成本？

回答人：chenyiwei
是这样。转成本法后就不再保留“损益调整”、“其他权益变动”等明细科目分类了。